臺灣高等法院民事裁定　　　　　　　　 100年度抗字第1089號
抗　告　人　魏淑英
　　　　　　陳盛強
上列抗告人因與相對人彭素雲間因聲明異議事件，對於中華民國
100年5月27日臺灣桃園地方法院100年度執事聲字第37號所為裁
定提起抗告，本院裁定如下：
    主  文
抗告駁回。
抗告費用由抗告人負擔。
    理  由
一、本件抗告意旨略以：抗告人與相對人間絕對沒有任何債權債
    務關係。抗告人原向台灣土地銀行（下稱土地銀行）貸款，
    除提供不動產為擔保外，尚遭土地銀行要求簽發同額本票重
    複擔保，嗣土地銀行片面認其為不良債權而賤價出售債權予
    台灣金聯資產管理股份有限公司（下稱台灣金資公司），並
    提供上開本票交予台灣金資公司持之違法聲請強制執行，復
    轉由相對人標售取得該債權，相對人自願出價標得抗告人上
    開不動產，已獲得暴利4倍，但相對人卻隱瞞上開事實，非
    法取得不存在任何債權之本票及本票裁定。相對人既未取得
    確定判決，且其係取得無債權之本票，又相對人已查封抗告
    人之資產，其任何損失均已有十足擔保，依強制執行法第18
    條第2項規定，法院「因必要情形」，即得為停止強制執行
    之裁定，原裁定駁回抗告人停止執行之聲請，顯有違誤，應
    予廢棄云云。
二、經查，本件相對人前執原法院所核發以本票裁定換發之債權
    憑證為執行名義，聲請原法院以99年度司執字第84045號執
    行事件（嗣併入同院99年度司執字第995號執行事件）對抗
    告人所有財產強制執行（下稱系爭執行程序）。抗告人雖曾
    以其與相對人間無任何債權債務關係，提起債務人異議之訴
    ，並聲請在該債務人異議之訴判決確定前，應停止系爭強制
    執行程序，經原法院衡量相對人因停止執行可能遭受之損害
    後，以100年度聲字第52號裁定抗告人須供擔保新臺幣425,6
    69元後，系爭執行程序於原法院100年度訴字第343號債務人
    異議之訴事件確定前應予停止，該裁定嗣已確定，然抗告人
    並未提供擔保，而係聲明本件異議，請求停止系爭執行程序
    等情，業據本院依職權調閱系爭執行卷宗無訛。
三、按「有回復原狀之聲請，或提起再審或異議之訴，或對於和
    解為繼續審判之請求，或提起宣告調解無效之訴、撤銷調解
    之訴，或對於許可強制執行之裁定提起抗告時，法院因必要
    情形或依聲請定相當並確實之擔保，得為停止強制執行之裁
    定」強制執行法第18條第2項固定有明文。惟依上開規定可
    知：法院為停止執行之裁定，應依職權審酌有無必要情形，
    如認有必要，得依職權不命供擔保，或命供擔保，或依聲請
    定相當確實之擔保而命停止執行。本件原法院前已審酌相關
    情形，認抗告人有提供擔保之必要，而以100年度聲字第52
    號裁定，命抗告人供擔保金後停止系爭執行程序，該裁定既
    已確定，抗告人即應依該確定裁定提供擔保後，始得停止系
    爭執行程序。相對人雖稱：兩造間並無債權債務關係存在、
    相對人係取得無債權之本票、相對人係以違法不實文件聲請
    取得系爭本票裁定云云，然此僅屬抗告人所提起之債務人異
    議之訴事件實體上有無理由問題，非屬法院於裁定停止強制
    執行時所應予審酌之事項。又強制執行法第18條第2項所規
    定之命債務人提供擔保，係為保障債權人本得以經實行強制
    執行程序，迅速滿足其債權，然因債務人聲請停止執行，為
    彌補該執行程序可能因不當停止使債權人因此蒙受損害，使
    債權人之損害可獲得賠償，故法院應審酌情形命債務人提供
    擔保後始得停止強制執行，此核與相對人是否另查封抗告人
    之其他財產無涉。抗告人主張相對人已有查封其不動產作為
    保障，相對人不可能受損害，無須再命抗告人供擔保後停止
    執行云云，尚無足採。又查，相對人所執之債權憑證，乃據
    確定之本票裁定所換發，且相對人於執行法院亦已提出本票
    原本以聲請系爭強制執行，此業據本院核閱該卷無訛，是相
    對人既已提出強制執行法第6條第1項第6款所稱「得為強制
    執行名義」之證明文件，依法自得聲請就抗告人之財產為強
    制執行，抗告人稱相對人主張債權，應取得法院之確定判決
    云云，尚屬誤會。綜上，抗告人主張本件執行程序，法院應
    認有「必要情形」而為停止強制執行之裁定，尚屬無據，抗
    告人提起抗告指摘原裁定不當，非有理由，應予駁回。
四、據上論結，本件抗告為無理由，爰裁定如主文。
中    華    民    國   100    年    7     月    29    日
                    民事第十庭
                        審判長法  官 張宗權
                              法  官 周玫芳
                              法  官 林曉芳
正本係照原本作成。
本裁定除以適用法規顯有錯誤為理由外，不得再抗告。如提起再
抗告，應於收受後10日內委任律師為代理人向本院提出再抗告狀
。並繳納再抗告費新台幣１千元。
中    華    民    國   100    年    8     月    2     日
                              書記官 陶美玲